【裁判字號】    97,聲,103
【裁判日期】    970314
【裁判案由】    停止強制執行
【裁判全文】
臺灣嘉義地方法院民事裁定               97年度聲字第103號
聲  請  人  甲○○
相  對  人  南山人壽保險股份有限公司
法定代理人  乙○○
上列當事人間聲請停止執行事件，本院裁定如下：
    主  文
聲請人供擔保新臺幣肆萬肆仟元後，本院九十七年度執字第三二
四九號執行事件之強制執行程序，於本院九十七年度嘉簡字第二
○一號債務人異議之訴事件裁判確定、和解或撤回起訴前應暫予
停止。
    理  由
一、按有回復原狀之聲請，或提起再審或異議之訴，或對於和解
    為繼續審判之請求，或提起宣告調解無效之訴、撤銷調解之
    訴，或對於許可強制執行之裁定提起抗告時，法院因必要情
    形，或依聲請定相當並確實之擔保，得為停止強制執行之裁
    定，強制執行法第18條第2項定有明文。復按，法院因必要
    情形或依聲請定相當並確實之擔保，為停止強制執行之裁定
    者，該擔保金額之多寡應如何認為相當，固屬法院職權裁量
    之範圍；惟此項擔保係擔保執行債權人因停止執行所應受之
    損害，故法院定擔保金額時，自應斟酌該債權人因停止執行
    可能遭受之損害，以為衡量之標準，非以債權額為依據（最
    高法院92年度臺抗字第480號裁定要旨參照）。
二、本件聲請意旨略以：相對人係執臺灣臺北地方法院95年度票
    字第107013號民事裁定暨確定證明書為執行名義，向鈞院聲
    請對聲請人即債務人所服務之財團法人天主教聖馬爾定醫院
    薪資及獎金在3分之1範圍內之債權強制執行，經鈞院以97年
    度執字第3249號受理在案。惟本件相對人所據以執行之債權
    金額存否及數額均與聲請人所悉不符，且聲請人已提起債務
    人異議之訴，爰聲請裁定停止鈞院上開票款執行事件之強制
    執行程序等語。
三、經查，相對人執上開民事裁定暨確定證明書為執行名義，向
    本院聲請對聲請人之財產強制執行，經本院以97年度執字第
    3249號票款執行強制執行事件核發扣薪執行命令實施強制執
    行中。嗣因聲請人對相對人之債權存否有所爭執，另案提起
    債務人異議之訴，經本院以97年度嘉簡字第201號繫屬中，
    業經本院調取上開強制執行及民事訴訟卷宗查核屬實。而聲
    請人既已依法對相對人提起債務人異議之訴，堪認確有強制
    執行法第18條所定之事由，其聲請裁定停止執行，經核於法
    尚無不合，自應准許。
四、次查：本件相對人聲請強制執行之本金金額為新臺幣（下同
    ）223,094元及自民國96年11月24日起至清償日止，按年利
    率百分之20計算之利息，則因本件停止執行可能受有之利息
    損害額，以聲請人所提之本件債務人異議之訴情節尚非甚為
    繁雜，預估至判決確定為止，需時約1年期間，是揆諸前揭
    說明，本院綜合各該判斷因素，認為擔保相對人未能及時受
    償所受之損害，聲請人應提供44,000元 (計算式：223,094x
    20 %x1＝44,619，元以下四捨五入)為擔保，始屬允洽，爰
    酌定如主文所示擔保金額准許之。
五、依強制執行法第18條第2項，裁定如主文。
中    華    民    國    97    年    3     月    14    日
                  民一庭法  官  游悅晨
以上正本係照原本作成。
如對本裁定抗告應於送達後10日內向本院提出抗告狀。
中    華    民    國    97    年    3     月    14    日
                        書記官  張富


司法院資訊處製作；財團法人民間司法改革基金會備份。
